Minutes et répertoires du notaire Jean PAYEN, 1571 - 14 mars 1586 (étude XIX)
Archives nationales
Minutes et répertoires du notaire Jean PAYEN (étude XIX)
1571 - 14 mars 1586
MC/ET/XIX/118 - MC/ET/XIX/144
Etude XIX; Payen, Jean
Archives nationales de France
Minutes et répertoires: la loi 2008-696 du 15 juillet 2008 relative aux archives a fixé à 75 ans à compter de la date de l'acte, ou à 25 ans à compter de la date du décès de l'intéressé si ce délai est plus bref, le délai de communication des minutes et répertoires des notaires; ce délai est porté à 100 ans à compter de la date de l'acte si le document se rapporte à un mineur (code du Patrimoine, articles L213-2, 4e d et 5e).
Autres documents de l'étude (dossiers de clients, comptabilité...): s'agissant d'archives privées, ces documents sont communicables selon les modalités fixées par le déposant ou le donateur.
Certains documents ne sont pas accessibles en raison de leur mauvais état de conservation.
Versement
Attention: ce notaire n'a pas laissé de répertoire pour son activité dans l'étude XIX
Accès aux instruments de recherche de tous les notaires de l’étude XIX
Archives de l'étude XIX
- Minutes de Jean PAYEN, 1571 - 14 mars 1586; MC/ET/XIX/118 - MC/ET/XIX/144
  - Minutes. 1571, MC/ET/XIX/118
    Informations concernant le classement:
    Le niveau inférieur de description, quand il existe, correspond aux minutes d'actes. Toutes les minutes ne sont pas forcément décrites une à une. Les descriptions de ces minutes sont plus ou moins détaillées.
    - Marché d'orfèvrerie concernant Pierre Violle, sieur d'Athis, conseiller au Parlement., 18 mars 1571; MC/ET/XIX/118
      Origine de l'information:
      Histoire de l'art XVIe siècle, 1530-1600 (2698 actes), par Catherine Grodecki, 1971-1986 (fichier papier entièrement dématérialisé; voir contexte dans le Plan d’orientation général - Notaires de Paris, guides thématiques du Minutier).
      Date de création de la notice: 2009
      marché; Violle, Pierre
  - Minutes. 1571, MC/ET/XIX/119; registre
    - Décoration provisoire de la grande salle du Palais. - Promesse de Philippe Legendre et Guillaume Montimer, gardes des meubles du Roi à Fontainebleau, à Jean de La Boissière, seigneur de Chailly, maître d'hôtel du Roi, présent et stipulant pour lui (...)., 24 janvier 1571; MC/ET/XIX/119; fol. 13
      Informations complémentaires:
      Le marché est conclu à raison de 1.700 livres tournois, sur quoi leur sera avancée par le trésorier des Menues affaires du Roi la somme de 600 livres.
      A la suite: 1571, 24 janvier. Promesse de François Clouet, 'dict Jannet', peintre ordinaire du Roi, à Jean de La Boissière (...).
      Documents du Minutier central des notaires de Paris, Histoire de l'art au XVIe siècle (1540-1600) [477 actes], par Catherine Grodecki, tome II, Sculpture, peinture et gravure, broderie, faïence et émaillerie, orfèvrerie et joaillerie, armes et armures, Paris, Archives nationales, 1986, p. 166, notice n° 748 (instrument de recherche imprimé dématérialisé, certaines notices sont plus détaillées dans la version intégrale accessible en ligne par la rubrique 'Autres instruments de recherche', voir contexte dans le Plan d’orientation général - Notaires de Paris, guides thématiques du Minutier).
      Date de révision: 2011
      Documents du Minutier central des notaires de Paris, Histoire de l'art au XVIe siècle (1540-1600), par C. Grodecki, tome II, Sculpture, peinture et gravure, broderie, faïence et émaillerie, orfèvrerie et joaillerie, armes et armures, Paris, Archives nationales, 1986, 344 p.
      Legendre, Philippe; Montimer, Guillaume
    - Marché de maçonnerie pour des travaux à faire dans une maison sise rue de la Platrière., 8 mars 1571; MC/ET/XIX/119
      Lieux et monuments à Paris au XVIe siècle (1070 actes), par C. Grodecki, 1971-1986 (fichier papier entièrement dématérialisé; voir contexte dans le Plan d’orientation général - Notaires de Paris, guides thématiques du Minutier).
      marché; Plâtrière (rue de la); maçon
  - Minutes. 1572, MC/ET/XIX/120
  - Minutes. 1572, MC/ET/XIX/121; registre. Document détérioré.
  - Minutes. 1573, MC/ET/XIX/122
    - Apprentissage de Gilles Garrault, présenté par noble homme Jacques Duquesnay, sieur de Varennes, chez Pierre Morin, maître jardinier., 19 mars 1573 - 19 mars 1574; MC/ET/XIX/122
      Étude XIX, contrats de mariages, testaments, inventaires après décès, 1573-1574 (ET/XIX/122 et 124, soit 31 actes) (fichier papier entièrement dématérialisé; voir contexte dans le Plan d’orientation général - Notaires de Paris, guides thématiques du Minutier).
      Date de création de la notice: 2003
      contrat d'apprentissage; Garrault, Gilles; Duquesnay, Jacques; Morin, Pierre; jardinier
    - Apprentissage de Roch Vinot, fils de Perrette Roussel, rue Sans-Chef, chez Jean Beauvallet, maître savetier, rue de la Bucherie., 6 avril 1573; MC/ET/XIX/122
      contrat d'apprentissage; Bûcherie (rue de la); Sans-Chef (rue); Vinot, Roch; Roussel, Perrette; Beauvallet, Jean; bottier
    - Apprentissage de Jacques Mulot, présenté par Josse Dubrouel, compagnon tailleur de pierres, chez honorable homme Eloy Peslieu, maître cordonnier., 20 avril 1573; MC/ET/XIX/122
      contrat d'apprentissage; Mulot, Jacques; Dubrouel, Josse; Peslieu, Eloy; tailleur de pierre; cordonnier
    - Apprentissage de Denis Houguet, fils de Jean Houguet, aiguilletier, Faubourg-de-Paris, hors la porte Saint-Martin, chez Jean Moisson, maître parfumeur, rue du Figuier., 27 avril 1573 - 27 mai 1573; MC/ET/XIX/122
      contrat d'apprentissage; Figuier (rue du); Saint-Martin (faubourg); Houguet, Denis; Houguet, Jean; Moisson, Jean; parfumeur
    - Apprentissage de Hercule Nicol, chez Eloy Peslieu, maître cordonnier, rue Saint-Antoine., 13 mai 1573; MC/ET/XIX/122
      contrat d'apprentissage; Saint-Antoine (rue); Nicol, Hercule; Peslieu, Eloy; cordonnier
    - Apprentissage de Claude de La Rue, fils de Catherine Bourguignon, chez Charles François, bourgeois de Paris, marchand mercier., 15 mai 1573; MC/ET/XIX/122
      contrat d'apprentissage; La Rue, Claude de; Bourguignon, Catherine; François, Charles; commerçant
    - Apprentissage de Richarde Thiboust, fille de Gillette Juyri, chez Gillette Aubert, couturière en draps., 6 juillet 1573; MC/ET/XIX/122
      contrat d'apprentissage; Thiboust, Richarde; Juyri, Gillette; Aubert, Gillette; tailleur d'habits
    - Testament d'Etienne Jodelle., 23 juillet 1573; MC/ET/XIX/122
      Testament d'Etienne Jodelle, écuyer, sieur de Lymodin, malade en la maison du Jeu de paume, au coin de la rue Neuve Saint-Paul, chez Louis Huillet, maître charpentier, mais sain de pensée.
      Election de sépulture en l'église Saint-Paul.
      Choix de Charles de La Mothe, comme exécuteur testamentaire.
      Documents du Minutier central des notaires de Paris, Ronsard et ses amis [288 actes], par Madeleine Jurgens, à partir des dépouillements de Xenia Pamfilova, Paris, Archives nationales, 1985, p. 392, notice n° 288 (instrument de recherche imprimé dématérialisé, certaines notices sont plus détaillées dans la version intégrale accessible en ligne par la rubrique 'Autres instruments de recherche', voir contexte dans le Plan d’orientation général - Notaires de Paris, guides thématiques du Minutier).
      Documents du Minutier central des notaires de Paris, Ronsard et ses amis, par M. Jurgens, à partir des dépouillements de X. Pamfilova, Paris, Archives nationales, 1985, 488 p.
      Publié par E. Balmas, Un poeta del rinascimento francese, Etienne Jodelle, Firenze, 1962, p. 824, n° 58
      Jodelle, Etienne
    - Apprentissage de Guillaume Mahieu, fils de honorable homme Claude Mahieu, gouverneur des pages en l'écurie du roi, chez honorable homme Denis Mestayer, maître barbier chirurgien., 23 juillet 1573; MC/ET/XIX/122
      contrat d'apprentissage; Mahieu, Guillaume; Mahieu, Claude; Mestayer, Denis; chirurgien
    - Contrat de mariage entre Jean de La Vigne, nattier, rue Sainte-Avoye et Macée Breton, veuve de Jean de Ru, maître nattier., 3 août 1573; MC/ET/XIX/122
      contrat de mariage; Sainte-Avoie (rue); La Vigne, Jean de; Breton, Macée; Ru, Jean de
    - Apprentissage de Louis Roux, fils de Fabien Roux, charpentier, rue des Juifs, chez Nicolas Champion, maître tourneur., 16 août 1573; MC/ET/XIX/122
      contrat d'apprentissage; Juifs (rue des); Roux, Louis; Roux, Fabien; Champion, Nicolas; charpentier; tourneur
    - Contrat de mariage entre noble homme Pierre Garmot et damoiselle Delye Petit, fille de maître Barthélémy Petit, conseiller du roi en la cour de parlement., 1er septembre 1573; MC/ET/XIX/122
      contrat de mariage; Garmot, Pierre; Petit, Delye; Petit, Barthélémy
    - Apprentissage de Philippe Le Paige, fils de Toinette Poussette, Ozoir-le-Ferrière en Seine-et-Marne, chez Baudouin Bot, tisserant en toile., 21 septembre 1573; MC/ET/XIX/122
      contrat d'apprentissage; Le Paige, Philippe; Poussette, Toinette; Bot, Baudouin; tisserand
    - Testament de honorable homme Vincent de La Vigne, bourgeois de Paris, rue Saint-Antoine., 4 octobre 1573; MC/ET/XIX/122
      testament; Saint-Antoine (rue); La Vigne, Vincent de
    - Testament de messire Pierre de La Baulme, évêque de Saint-Flour, abbé de Begal et de Boisanbry, grand aumonier du roi de Pologne, rue Sainte-Catherine., 13 octobre 1573; MC/ET/XIX/122
      testament; Sainte-Catherine (rue); La Baulme, Pierre de; évêque; abbé
    - Apprentissage de Marie Greneuse, fille de Lucienne Le Seigle, chez Jean Byart, couturier., 18 novembre 1573; MC/ET/XIX/122
      contrat d'apprentissage; Greneuse, Marie; Le Seigle, Lucienne; Byart, Jean; tailleur d'habits
    - Testament de noble homme et sage maître Pierre Violle, sieur d'Athis, conseiller du roi en sa cour de parlement et requêtes du palais, rue Saint-Antoine., 29 novembre 1573; MC/ET/XIX/122
      testament; Saint-Antoine (rue); Violle, Pierre
    - Testament de honorable femme Lyse Chevalier, épouse de honorable homme Jean Du Crocq, bourgeois de Paris, marchand, rue Saint-Antoine., 17 décembre 1573; MC/ET/XIX/122
      testament; Saint-Antoine (rue); Chevalier, Lyse; Du Crocq, Jean; commerçant
  - Minutes. 1573, MC/ET/XIX/123; registre
  - Minutes. 1574, MC/ET/XIX/124
    - Testament de Jean Petit, bourgeois de Paris, marchand, rue Saint-Antoine., 1574; MC/ET/XIX/124
      testament; Saint-Antoine (rue); Petit, Jean; commerçant
    - Apprentissage de Ysabel Guillou, fille de Jeanne Berthomerot, chez Geneviève Cabochon, lingère., 2 janvier 1574; MC/ET/XIX/124
      contrat d'apprentissage; Guillou, Ysabel; Berthomerot, Jeanne; Cabochon, Geneviève; teinturier blanchisseur
    - Apprentissage de Pierre Bonier, présenté par noble homme Hector de Maniquet, sieur du Fay, conseiller et maître d'hôtel de la reine de Navarre, chez Pierre Pelotot, maître barbier chirurgien, carrefour Sainte-Geneviève., 9 janvier 1574; MC/ET/XIX/124
      contrat d'apprentissage; Sainte-Geneviève (place); Bonier, Pierre; Maniquet, Hector de; Pelotot, Pierre; maître d'hôtel; chirurgien
    - Tableaux de la Passion et de la Résurrection pour le 'cabinet doré' de l'évêque de Sisteron, rue de la Cerisaie. - Promesse de Jean Sanxon, peintre demeurant à Paris (...)., 28 janvier 1574; MC/ET/XIX/124
      La promesse est faite moyennant 50 écus d'or soleil, sur quoi Jean Leroy, au nom de l'évêque, lui a avancé en présence des notaires 10 écus, et le reste lui sera payé au fur et à mesure qu'il fera la besogne, qu'il devra rendre finie pour le dernier jour de mai.
      Extrait du contenu:
      'Et les fera de bonne estoffe comme ceulx qui sont aud. cabinet doré, qui luy ont esté monstrez. Et a led. Sanxon mis entre les mains dud. sieur [Leroy] ung tableau de Nostre Dame, que led. sieur luy rendra si ne l'achapte'.
      Documents du Minutier central des notaires de Paris, Histoire de l'art au XVIe siècle (1540-1600) [477 actes], par Catherine Grodecki, tome II, Sculpture, peinture et gravure, broderie, faïence et émaillerie, orfèvrerie et joaillerie, armes et armures, Paris, Archives nationales, 1986, p. 209, notice n° 844 (instrument de recherche imprimé dématérialisé, certaines notices sont plus détaillées dans la version intégrale accessible en ligne par la rubrique 'Autres instruments de recherche', voir contexte dans le Plan d’orientation général - Notaires de Paris, guides thématiques du Minutier).
      Sanxon, Jean
    - Contrat de mariage entre Volussien de La Voyette, écuyer, maître d'hôtel de M. de .... et damoiselle Anne Lomoline., 14 février 1574; MC/ET/XIX/124
      contrat de mariage; La Voyette, Volussien de; Lomoline, Anne; maître d'hôtel
    - Testament de damoiselle Hélène Porte, veuve de noble homme maître Nicolas Le Sueur, avocat en parlement., 7 avril 1574; MC/ET/XIX/124
      testament; Porte, Hélène; Le Sueur, Nicolas; avocat au parlement (Ancien Régime)
    - Marché de maçonnerie par Jean Bourgeois, maître maçon, demeurant rue des Ecouffes à l'enseigne des Médailles, envers monsieur de Bragelongne, trésorier des finances en la généralité de Languedoc, établi à Bourges, pour des travaux à faire en sa maison sise rue Vieille-du-Temple et rue des Singes., 7 mai 1574; MC/ET/XIX/124
      marché; Ecouffes (rue des); Vieille-du-Temple (rue); Singes (rue des); Bourgeois, Jean; Bragelongne, M. de; maçon
    - Contrat de mariage entre noble homme Paul de Rocquancourt, écuyer, sieur de Floriment et damoiselle Jeanne de Garin, veuve de noble homme Jean de Fricher, écuyer, sieur de Villiers-en-Champagne, rue des Jardins-Saint-Paul., 24 mai 1574; MC/ET/XIX/124
      contrat de mariage; Rocquancourt, Paul de; Garin, Jeanne de; Fricher, Jean de
    - Apprentissage de Jean de Seyrac, neveu de noble homme Aimé de Seyrac, chez Jacques Darronce, marchand drapier chaussetier., 11 juin 1574; MC/ET/XIX/124
      contrat d'apprentissage; Seyrac, Jean de; Seyrac, Aimé de; Darronce, Jacques; commerçant; fabricant d'accessoires vestimentaires
    - Apprentissage de Claude Lauger, présenté par dame Hypolite Dec..., épouse de messire Jean Chastellet, chevalier, conseiller du roi, intendant de ses finances, chez Michel Beaurepaire, maître pâtissier oublieur., 13 juin 1574; MC/ET/XIX/124
      contrat d'apprentissage; Lauger, Claude; Chastellet, Jean; Beaurepaire, Michel; pâtissier
    - Contrat de mariage entre Edme Parisault, poulailler suivant la cour et Maurice Arenne, fille de Louis Arenne, manouvrier, Saint-Antoine-des-Champs., 20 juin 1574; MC/ET/XIX/124
      contrat de mariage; Saint-Antoine (faubourg); Parisault, Edme; Arenne, Maurice; Arenne, Louis; volailler; journalier
    - Apprentissage de François Jayt, chez Jean Brethin, tisserant en toile, rue Popincourt hors la porte Saint-Antoine., 8 juillet 1574; MC/ET/XIX/124
      contrat d'apprentissage; Jayt, François; Brethin, Jean; tisserand
    - Testament de messire Eustache de Conflans, chevalier de l'ordre du roi, capitaine des gardes de leurs majestés, sieur de Rozel, Saint-Albin et du Buisson., 10 juillet 1574; MC/ET/XIX/124
      testament; Conflans, Eustache de
    - Apprentissage de Anne Le Jars, chez Perrette de Grincourt, lingère., 18 juillet 1574; MC/ET/XIX/124
      contrat d'apprentissage; Le Jars, Anne; Grincourt, Perrette de; teinturier blanchisseur
    - Contrat de mariage entre noble homme Jean de Victry, sieur de Crespieres et Honneur de Landes, fille de noble personne Denis de Landes, écuyer,., 12 septembre 1574; MC/ET/XIX/124
      contrat de mariage; Victry, Jean de; Landes, Honneur de; Landes, Denis de
  - Minutes. 1574, MC/ET/XIX/125; registre
  - Minutes. 1575, MC/ET/XIX/126
  - Minutes. 1575, MC/ET/XIX/127
  - Minutes. 1576, MC/ET/XIX/128
  - Minutes. 1576, MC/ET/XIX/129
  - Minutes. 1577, MC/ET/XIX/130
  - Minutes. 1577, MC/ET/XIX/131; registre
  - Minutes. 1578, MC/ET/XIX/132
  - Minutes. 1578, MC/ET/XIX/133; registre. Document détérioré.
  - Minutes. 1579, janvier - juillet, janvier - juillet 1579; MC/ET/XIX/134
  - Minutes. 1579, janvier - juillet, janvier - juillet 1579; MC/ET/XIX/135; registre
    - BAUYN (Jean), marchand bourgeois de Paris Décompte de - avec des laboureurs de Champigny pour labours de vignes et loyers de cellier .., 15 avril 1548; MC/ET/XIX/135
      Fichier dit 'général' XVIe siècle (env. 30.000 actes), par le personnel du Minutier, 1930-1999 (fichier papier entièrement dématérialisé; voir contexte dans le Plan d’orientation général - Notaires de Paris, guides thématiques du Minutier).
      compte; Bauyn, Jean; commerçant; agriculteur
  - Minutes. 1579, août - décembre, août - décembre 1579; MC/ET/XIX/136
    Minutes non enregistrées.
  - Minutes. 1580, MC/ET/XIX/137
  - Minutes. 1580, 5 avril - décembre, 5 avril - décembre 1580; MC/ET/XIX/138/A; registre
    Ancienne(s) cote(s):
    ET/XIX/138
    - Procuration de Charles de Montmorency, sieur de Damville et de Meru, colonel des Gardes-Suisses du roi, pour continuer la possession de droit de la terre d'O, comme donnée par Louise de Nelle, veuve de Jean de Lacrutuse au second enfant mâle de la maison de Montmorency, les 1er et 2 mai 1580., 1er mai 1580 - 2 mai 1580; MC/ET/XIX/138/A
      Métiers, personnes, lieux, 1540-1600 (1423 actes), par Catherine Grodecki, 1971-1986 (fichier papier entièrement dématérialisé; voir contexte dans le Plan d’orientation général - Notaires de Paris, guides thématiques du Minutier).
      procuration; Montmorency, Charles de (1537-1612); Nelle, Louise de; Lacrutuse, Jean de
    - Tombe plate d'une demoiselle et de ses deux enfants pour Pierre de Bresne, seigneur de Marchais. - Marché entre Pierre Normain et Pierre de Bresne, écuyer, seigneur de Marchais et de Boutigny en partie, absent, Jean Jannel, présent et stipulant pour lui, pour faire une tombe de pierre de liais de 6 pieds de long sur 3 pieds de large (...)., 23 novembre 1580; MC/ET/XIX/138/A
      Pierre Normain s'engage à rendre la tombe en la ville de Corbeil en lieu déchargeable le jour de la mi-carême prochaine, moyennant 16 écus 2/3 d'or soleil.
      Informations concernant le classement et la cotation du document:
      La cote donnée par l'instrument de recherche imprimé (MC/ET/XIX/138) a été mise à jour; la cote est MC/ET/XIX/138/A.
      Documents du Minutier central des notaires de Paris, Histoire de l'art au XVIe siècle (1540-1600) [477 actes], par Catherine Grodecki, tome II, Sculpture, peinture et gravure, broderie, faïence et émaillerie, orfèvrerie et joaillerie, armes et armures, Paris, Archives nationales, 1986, p. 115, notice n° 645 (instrument de recherche imprimé dématérialisé, certaines notices sont plus détaillées dans la version intégrale accessible en ligne par la rubrique 'Autres instruments de recherche', voir contexte dans le Plan d’orientation général - Notaires de Paris, guides thématiques du Minutier).
  - Minutes. 1581, MC/ET/XIX/138/B; registre
    ET/XIX/138 bis
  - Minutes. 1581, MC/ET/XIX/139
    - Devis des ouvrages ouvrages de maçonnerie et de charpenterie à faire dans une maison sise rue des Lions, appartenant à Françoise Celles [Alles], veuve de Mathurin Sublet, trésorier des Suisses de la garde du roi., 1581; MC/ET/XIX/139
      devis; Lions (rue des); Celles, Françoise; Sublet, Mathurin; Alles, Françoise; charpentier
  - Minutes. 1582, janvier - mai, janvier - mai 1582; MC/ET/XIX/140
    - MINIMES de Vincennes § Bail de terres leur appartenant près les murs du parc de Beauté sur les bords de la Rivière de Marne, 20 mars 1621; MC/ET/XIX/140; fol. VII/XX/XIX
      Fichier dit 'général' XVIIe-XVIIIe siècles, par le personnel du Minutier, 1954-1999 ( fichier papier entièrement dématérialisé; voir contexte dans le Plan d’orientation général - Notaires de Paris, guides thématiques du Minutier).
      Date de révision: 2011-2012
      Date de création de la notice: 2010
      bail
  - Minutes. 1582, juin - décembre, juin - décembre 1582; MC/ET/XIX/141
  - Minutes (inventaires après décès). 1571 - 1584, MC/ET/XIX/142
    1571, 1576, 1583, 1584.
    inventaire après décès
    - Inventaire après décès de Claude Néron, mesureur de grains, rue Saint-Paul, devant la Bastille., 7 septembre 1576; MC/ET/XIX/142; 6 f.
      Les oeuvres d'art sont mentionnées dans l'inventaire.
      Georges Wildenstein, Le goût pour la peinture dans la bourgeoisie parisienne entre 1550 et 1610, d'après des inventaires après décès conservés au Minutier central des notaires aux Archives nationales [6.084 actes], Gazette des Beaux-Arts, t. 33 bis, 1962 (voir contexte dans le Plan d’orientation général - Notaires de Paris, guides thématiques du Minutier).
      Date de révision: 2005
      Date de création de la notice: 2002
      inventaire après décès; Saint-Paul (rue); Bastille; Néron, Claude; officier civil (Ancien Régime)
    - Inventaire après décès de Esloy Peslet, maître cordonnier, rue Saint-Antoine, à l'enseigne du Petit-More., 4 janvier 1581; MC/ET/XIX/142; 8 f.
      inventaire après décès; Saint-Antoine (rue); Peslet, Esloy; cordonnier
  - Minutes. 1584, MC/ET/XIX/143
    - Accord entre Charles de Guisarnes, sieur de Danzay, ambassadeur du roi de Danemark, et Etienne Pyron, valet de chambre du roi de Navarre., 1er septembre 1584; MC/ET/XIX/143
      accord; Guisarnes, Charles de (sieur de Danzay); Pyron, Etienne; ambassadeur; officier de la Chambre du roi (Ancien Régime)
    - Marché par Jean Genevrier, maître maçon, demeurant rue des Jardins, paroisse Saint-Paul, pour faire une cave sous un petit corps d'hôtel d'une maison sise rue Saint-Antoine, appartenant à Pascal Bajouin, maître apothicaire, envers Denis Fleury, maître maçon, demeurant rue des Lions, paroisse Saint-Paul., 8 mars 1585; MC/ET/XIX/143
      marché; Jardins (rue des); Saint-Antoine (rue); Lions (rue des); Genevrier, Jean; Fleury, Denis; Bajouin, Pascal; pharmacien; maçon
    - Procuration concernant Pierre d'ESPARBES de LUSSAN, chevalier, ambassadeur du grand maitre de l'ordre de Jean de Jerusalem près le Roi, logé en l'hôtel du Petit-Bourbon, paroisse Saint-Pol., 24 septembre 1585; MC/ET/XIX/143
      Date de création de la notice: 2008
      procuration; Saint-Paul (paroisse); Esparbès de Lussan, Pierre d' (154.?-1621); ambassadeur
    - Donation de Ludovic de BIRAGUE, rue Geoffroy-Lasnier, à Philippes de SALUCES, et à Laure BIRAGUE, sa fille, épouse dudit Philippes., 12 février 1586; MC/ET/XIX/143
      donation; Geoffroy-l'Asnier (rue); Birague, Ludovic de; Birague, Laure de; Saluces, Philippe de
  - Minutes. 1585 - 1586, 14 mars, 1585 - 14 mars 1586; MC/ET/XIX/144
    - Transaction de la fabrique de Saint-Pol, pour régler un procès de l'année 1515 concernant un bail à rentes d'une maison, rue Saint-Antoine, devant l'hôtel de la Mouffle., 4 octobre 1517; MC/ET/XIX/144
      accord; Saint-Paul (église); Saint-Antoine (rue)
    - Constitution de rente par Girard Laurens, maître tapissier de haute lisse, demeurant rue Vieille-du-Temple, et Nicole Lecourt, sa femme, à Girard Laurens le jeune., 12 juillet 1585; MC/ET/XIX/144
      constitution de rente; Vieille-du-Temple (rue); Laurens, Gérard (l'aîné); Lecourt, Nicole; Laurens, Gérard (le jeune); tapissier